# 请教陈版：股权出资如何缴纳个税？

提问人：yishuizhuilan 时间：2011-01-17 15:02:29
根据国家工商管理总局第 39 号颁发的《股权出资登记管理办法》，可转让、可定价的股权可以用来出资。请教：自然人以其持有的某公司的股权经评估后作价与他人共同设立公司，对评估增值部分（即大于账面净资产部分）以及账面净资产中所含的盈余公积和未分配利润是不是均视同财产转让所得征收个税？另：如评估增值部分的计税基数是以A（评估值-账面净值）还是以B（全体股东认可的投资作价-账面净资产）？对账面净资产中所包含的盈余公积和未分配利润是否视同对股东的股利分配后再投资进行征税？若A、B为负能否低减因盈余公积和未分配利润为正应缴个税？

回答人：chenyiwei
这个问题涉及到前两年曾经发布过但后来据称“一天后就被收回去了”的国税发[2008]115号文件。从目前的种种迹象看，该文件实际上是不执行的，实际操作还是按国税函[2005]319号文件。 但是，近日《国家税务总局关于公布全文失效废止 部分条款失效废止的税收规范性文件目录的公告》（国家税务总局公告[2011]2号）将国税函[2005]319号列入了“全文失效废止的税收规范性文件目录”中。所以这个问题似乎比较复杂。建议到税务版面搜索一下相关的讨论。